---
title: "Atelier 4"
author: "Claudia Marachly"
date: "11/4/2019"
output: pdf_document
---

```{r setup, include=FALSE}
knitr::opts_chunk$set(echo = TRUE)
```

```{r}
nutriage <- read.csv("~/Downloads/Atelier4-master/nutriage.csv")
mu<-mean(nutriage$taille)
sigma<-sd(nutriage$taille)
mu
sigma
proba_negative<-pnorm(0,mu,sigma)
proba_negative
```
$X=e^y$ avec $y\sim N(\mu,\sigma)$ laors $y=\ln(X)$

```{r}
y<-log(nutriage$taille)
hist(y)
mu_y<-mean(y)
sigma_y<-sd(y)
mu_y
sigma_y
```
Est-ce que $y$ est une distribution normale?

```{r}
z<-(y-mu_y)/sigma_y
mean(z)
sd(z)
n<-length(z)
N<-rnorm(n)
qqplot(z,N,xlim=c(-3,3),ylim=c(-3,3))
par(new=T)
plot(z,z,type="l",col="red",xlim=c(-3,3),ylim=c(-3,3))
```
Simulation 

```{r}
n<-1000
simulation<-rnorm(n,mu_y,sigma_y)
taille_simulation<-exp(simulation)
hist(taille_simulation)
```


Avec le poids 

```{r}
nutriage <- read.csv("~/Downloads/Atelier4-master/nutriage.csv")
mu<-mean(nutriage$poids)
sigma<-sd(nutriage$poids)
mu
sigma
proba_negative<-pnorm(0,mu,sigma)
proba_negative
```
$X=e^y$ avec $y\sim N(\mu,\sigma)$ laors $y=\ln(X)$

```{r}
y<-log(nutriage$poids)
hist(y)
mu_y<-mean(y)
sigma_y<-sd(y)
mu_y
sigma_y
```
Est-ce que $y$ est une distribution normale?

```{r}
zp<-(y-mu_y)/sigma_y
mean(z)
sd(z)
n<-length(zp)
N<-rnorm(n)
qqplot(zp,N,xlim=c(-3,3),ylim=c(-3,3))
par(new=T)
plot(zp,zp,type="l",col="red",xlim=c(-3,3),ylim=c(-3,3))
```

```{r}
n<-1000
simulation<-rnorm(n,mu_y,sigma_y)
poids_simulation<-exp(simulation)
hist(poids_simulation)
```

```{r}
taille_h<-nutriage$taille[nutriage$sexe==1]
taille_f<-nutriage$taille[nutriage$sexe==2]
mean(taille_h)
sd(taille_h)
mean(taille_f)
sd(taille_f)
length(taille_h)
length(taille_f)
```

```{r}
log_taille_h<-log(taille_h)
mu_logh<-mean(log_taille_h)
sigma_logh<-sd(log_taille_h)
z_h<-(log_taille_h - mu_logh)/sigma_logh
N<-rnorm(log_taille_h)
qqplot(z_h,N,xlim=c(-3,3),ylim=c(-3,3))
par(new=T)
plot(z_h,z_h,type="l",col="red",xlim=c(-3,3),ylim=c(-3,3))
```

```{r}
log_taille_f<-log(taille_f)
mu_logf<-mean(log_taille_f)
sigma_logf<-sd(log_taille_f)
z_f<-(log_taille_f - mu_logf)/sigma_logf
N<-rnorm(log_taille_f)
qqplot(z_f,N,xlim=c(-3,3),ylim=c(-3,3))
par(new=T)
plot(z_f,z_f,type="l",col="red",xlim=c(-3,3),ylim=c(-3,3))
```

variable café = qte de cafe pris par jour 
cb de tasse de café une personne prend par jour? avec quelle variable on peut modeler la consommation de café dans une population 
--> distribution de poisson
comment on peut approcher la qte de tasse qu'on prend avec poisson 

```{r}
mean(nutriage$cafe)
var(nutriage$cafe)
lambda<-(mean(nutriage$cafe)+var(nutriage$cafe))/2
lambda
```
var et mean presque identique --> une des proprieté poisson 
avec lambda on peut utiliser la distribution de possion pour réaliser une simulation 

```{r}
simulation_p<-rpois(1000,lambda)
boxplot(simulation_p)
```

Variable thé
```{r}
mean(nutriage$the)
var(nutriage$the)
lambda<-(mean(nutriage$the)+var(nutriage$the))/2
lambda
simulation_t<-rpois(1000,lambda)
boxplot(simulation_t)
```





